臺灣臺北地方法院刑事判決　　　　　　　　　　　　九十二年度易字第二一九二號
　　公　訴　人　臺灣臺北地方法院檢察署檢察官
　　被　　　告　甲○○　三十一.
　　　　　　　　　　　　國民
右列被告因恐嚇案件，經檢察官提起公訴（九十二年度調偵字第七四號），本院判決
如左：
    主  文
甲○○以加害生命、身體之事，恐嚇他人致生危害於安全，處拘役肆拾日，如易科罰
金，以參佰元折算壹日。
    事  實
一、被告甲○○向來就臺北縣新店市○○段石頭厝小段第七八—一地號土地之使用問
    題而與告訴人乙○○意見相左，二人素有怨隙。嗣甲○○於民國（下同）九十年
    八月十五日某時許，在其向案外人陳信任所借用之臺北縣新店市○○街十六號旁
    鐵皮屋前，復因前開問題與乙○○發生爭執，竟當場對於乙○○以「妳再照我要
    讓妳好看，妳不要忘記妳住這邊，進出小心一點，有一天我做不下去要讓妳好看
    」等語，以加害生命、身體之事恐嚇乙○○致生危害於安全。
二、案經乙○○訴請臺灣臺北地方法院檢察署檢察官偵查起訴。
    理  由
一、被告之辯解：
    訊據被告甲○○雖於準備程序中坦承於前揭時地在場，惟矢口否認有何恐嚇犯行
    ，辯稱：我沒有說要威脅她生命的話。我沒有恐嚇她，平常那裡常有香客來拜拜
    ，車子不是都是我們的，其實是他們家族對土地的糾紛。我跟她無冤無仇，我沒
    有恐嚇她云云。並提出告訴人父親曾寄給伊之存證信函，以證明其沒有理由恐嚇
    告訴人之情事。
二、本院之判斷：
    被告就前揭時地之犯罪事實，業據告訴人乙○○於檢察官偵查中指述詳盡：「我
    90.8.15.照相搜證他修護廠之車子佔有我的土地，他說『你再照我要讓你好看，
    你不要忘記你住這邊，進出小心一點，有一天我們做不去要讓你好看。』」被告
    亦坦承供稱：「我承認有說上述的話」（詳見九十一年度他字第二五九號偵卷
    第十四頁）。是被告雖於本院審理中辯稱未有恐嚇告訴人之情事，然顯與其於偵
    查中任意性之自白有違，其上開所辯並不足採。又被告前述恐嚇之言詞，客觀上
    已足使一般人心生畏怖，在主觀上亦已使告訴人心生恐懼，並已達危害其生命、
    身體安全之程度。從而本件事證明確，其犯行洵堪認定。
三、論罪：
    核被告以加害生命、身體之事，恐嚇他人致生危害於安全之行為，係犯刑法第三
    百零五條恐嚇危害安全罪。
四、科刑：
  (一)爰審酌被告因經營修車廠，與告訴人發生土地使用糾紛，因此出言恐嚇告訴人，
    犯後並無悔意，惟犯罪所得僅為保持修車廠出入口暢通，且被告並無前科，有臺
    灣高等法院被告全國前案紀錄表一份附卷可稽，其素行尚佳，因一時失慮，致有
    本件犯行等犯罪動機、犯罪情節、犯罪所得之利益及犯罪後態度等一切情狀，量
    處如主文第一項所示之刑，並諭知易科罰金之折算標準，以示懲儆。
  (二)又被告經合法傳喚，無正當理由未到庭，本院認本件係應科拘役之案件，得不待
    其陳述逕行判決。
五、應適用之法律：
    依刑事訴訟法第二百九十九條第一項前段、第三百零六條，刑法第三百零五條、
    第四十一條第一項，罰金罰鍰提高標準條例第一條前段、第二條判決如主文。
本案經檢察官蔡立文到庭執行職務
中　　　華　　　民　　　國　　九十三　　年　　　二　　　月　　十八  　　日
                                    臺灣臺北地方法院刑事第三庭
                                        審判長法官  林勤綱
                                              法官  歐陽漢菁
                                              法官  邱  琦
右正本證明與原本無異
如不服本判決，應於判決送達後十日內，向本院提出上訴狀。
                                            書記官  林素霜
中　　　華　　　民　　　國　　九十三　　年　　　二　　　月　　 十九 　　日
附錄本案論罪科刑法條全文
刑法第三百零五條：
以加害生命、身體、自由、名譽、財產之事，恐嚇他人致生危害於安全者，處二年以
下有期徒刑、拘役或三百元以下罰金。
